【裁判字號】    97,抗,924
【裁判日期】    970829
【裁判案由】    聲請回復原狀
【裁判全文】
臺灣高等法院刑事裁定                   97年度抗字第924號
抗  告  人
即  聲請人  甲○○
上列抗告人因聲請交付審判案件，不服臺灣台北地方法院中華民
國97年8月8日駁回其聲請回復原狀之裁定（97年度聲字第1863號
），提起抗告，本院裁定如下：
    主  文
抗告駁回。
    理  由
一、原裁定意旨略以：本件聲請人原聲請交付審判，並委任代理
    人林崑城提出理由狀；惟其代理人林崑城業於民國97年4月8
    日退出台北律師公會，聲請人之代理人林崑城既已非台北律
    師公會會員，依律師法第11條第1項前段規定，並不得執行
    律師職務，聲請人聲請交付審判，即屬無律師代理，因其聲
    請程序不合法，故為本院以97年度聲判字第127號裁定駁回
    其交付審判之聲請。現聲請人再以其代理人林崑城已繳交台
    北律師公會95年1月至97年4月之年費而回復台北律師公會會
    員之資格為由聲請回復原狀，然與上揭刑事訴訟法回復原狀
    必須遲誤法定不變期間規定之要件尚有未符。因認聲請人本
    件聲請回復原狀，核無理由，應予駁回等語。
二、抗告意旨略以：不管法律有無明文規定，本件都應該準用或
    類推適用刑事訴訟法第67條、第70條之規定，准予回復原狀
    ，否則檢察官、法官及律師違法亂紀，由小老百姓承擔，那
    裡公平云云。
三、按「非因過失，遲誤上訴、抗告或聲請再審之期間，或聲請
    撤銷或變更審判長、受命推事、受託推事裁定或檢察官命令
    之期間者，於其原因消滅後五日內，得聲請回復原狀(第一
    項)。許用代理人之案件，代理人之過失，視為本人之過失
    (第二項)。」、「遲誤聲請再議之期間者，得準用前三條之
    規定，由原檢察官准予回復原狀。」，刑事訴訟法第67條、
    第70條分別定有明文。故得聲請回復原狀者，須其所遲誤者
    為上訴、抗告、準抗告、再審、再議等之法定不變期間；是
    若聲請人並非遲誤法定不變期間，而係以其他原因聲請回復
    原狀者，因刑事訴訟法並無準用聲請回復原狀之規定，自為
    法所不許。
四、經查，聲請人原聲請交付審判，並委任代理人林崑城提出理
    由狀；惟其代理人林崑城業於民國97年4月8日退出台北律師
    公會，聲請人之代理人林崑城既已非台北律師公會會員，依
    律師法第11條第1項前段規定，並不得執行律師職務，聲請
    人聲請交付審判，即屬無律師代理，因其聲請程序不合法，
    故為原審法院以97年度聲判字第127號裁定駁回其交付審判
    之聲請。本件聲請人再以其代理人林崑城已繳交台北律師公
    會95年1月至97年4月之年費而回復台北律師公會會員之資格
    為由聲請回復原狀，顯與上揭刑事訴訟法回復原狀必須遲誤
    法定不變期間規定之要件尚有未合。綜上，原審就抗告人回
    復原狀之聲請裁定予以駁回，經核尚無違誤，抗告意旨仍執
    陳詞，指摘原裁定不當，為無理由，應予駁回。
據上論斷，應依刑事訴訟法第412條，裁定如主文。
中    華    民    國    97    年     8    月    29    日
                  刑事第一庭審判長法  官  葉騰瑞
                                  法  官  王炳梁
                                  法  官  莊明彰
以上正本證明與原本無異。
不得再抗告。
                                  書記官  吳金來
中    華    民    國    97    年     8    月    29    日


司法院資訊處製作；財團法人民間司法改革基金會備份。
